【裁判字號】    90,上易,1966
【裁判日期】    900717
【裁判案由】    傷害
【裁判全文】
臺灣高等法院刑事判決                            九十年度上易字第一九六六號
    上  訴  人
    即  被  告  丙○○
右上訴人因傷害案件，不服臺灣板橋地方法院九十年度易字第三五六號，中華民國九
十年三月二十二日第一審判決（起訴案號：臺灣板橋地方法院檢察署八十九年度偵字
第一００六六號）提起上訴，本院判決如左：
    主  文
上訴駁回。
    事  實
一、丙○○於民國八十九年五月十九日九時十分許，在臺北縣警察局海山分局新海派
    出所因與其妻甲○○之案件（此部分移併本院另案審理）接受訊問時，與甲○○
    之兄乙○○因故起爭執，竟基於傷害之犯意，徒手毆打乙○○胸部，致乙○○受
    有前胸瘀傷、擦傷之傷害。
二、案經乙○○訴由臺北縣警察局海山分局報告臺灣板橋地方法院檢察署檢察官偵查
    起訴。
    理  由
一、訊據被告丙○○對於右揭事實矢口否認，辯稱：「我和乙○○確實有發生爭執，
    並互相拉扯，但我沒有出手毆打他，後來被警察制止，當時警員鄭添福還說我不
    給他面子，硬用膝蓋頂住我腰背部的筋骨。從驗傷單上可以看出是兩人互相抓胸
    部所造成的，而且他的頭部並沒有傷痕」等語。惟查，右揭事實業據告訴人乙○
    ○指訴歷歷，於警訊稱「因為我當時趕來派出所後問丙○○為何打我妹妹，他當
    時正坐在派出所內的椅子上，隨即站起來朝我胸口打了兩拳」（偵查卷第六頁）
    ，於偵查中稱「我到現場找不到他們，在派出所被告打我，他空手打我」（偵查
    卷第四十五頁），本院稱「被告確實有打我的胸部和頭部數拳，其中二拳比較用
    力，頭部的傷勢可能比較不明顯，所以驗傷單未記載」等語，核與證人即當時在
    場之警員關志偉、鄭添福到庭結證稱：因為被告在派出所打他妻子，他哥哥氣不
    過就打起來了，起先兩人拉扯，後來被告用拳頭打告訴人之頭、身體等情節相符
    ，復有驗傷診斷書一紙在卷可稽，就頭部部分因驗傷診斷書並未載明，故雖有告
    訴人之指訴，惟因欠缺成傷之證據，本院不為認定告訴人頭部亦受有傷害，然就
    被告有傷害告訴人胸部之行為已堪認定，被告所辯顯不足採。本件事證明確，被
    告犯行堪以認定。
二、核被告所為，係犯刑法第二百七十七條第一項之傷害罪。
三、原審依刑事訴訟法第二百九十九條第一項前段，刑法第二百七十七條第一項、第
    四十二條第二項，罰金罰鍰提高標準條例第一條前段、第二條，並審酌被告之品
    行、犯罪之動機、目的、手段、犯罪時所受之刺激、被害人所受傷害程度及被告
    犯罪後之態度等一切情狀，判處被告罰金五千元，並諭知易服勞役之折算標準，
    其認事用法核無違誤，量刑亦稱允當，被告上訴意旨猶否認犯罪，指摘原判決不
    當，即無理由，應駁回其上訴。
據上論斷，應依刑事訴訟法第三百六十八條判決如主文。
本案經檢察官沈世箴到庭執行職務。
中      華      民      國      九十      年     七     月     十七     日
                              臺灣高等法院刑事第二十一庭
                                  審判長法  官  葉  騰  瑞
                                        法  官  莊  明  彰
                                        法  官  黃  國  忠
右正本證明與原本無異。
不得上訴。
                                        書記官  劉  貞  達
中      華      民      國      九十      年     七     月     十九     日
附錄本案論罪科刑法條全文
刑法第二百七十七條：
傷害人之身體或健康者，處三年以下有期徒刑、拘役或一千元以下罰金。
犯前項之罪，因而致人於死者，處無期徒刑或七年以上有期徒刑，致重傷者，處三年
以上、十年以下有期徒刑。


司法院資訊處製作；財團法人民間司法改革基金會備份。
